# 工会经费、职工教育经费计提问题

提问人：跨度防护 时间：2017-04-12 00:51:38
请教陈版，准则规定： 1 、企业应当在职工为其提供服务的会计期间，将实际发生的短期薪酬确认为负债，并计入当期损益，其他相关会计准则要求或允许计入资产成本的除外。 2 、准则规定：企业为职工缴纳的医疗保险费、工伤保险费、生育保险费等社会保险费和住房公积金，以及按规定提取的工会经费和职工教育经费，应当在职工为其提供服务的会计期间，根据规定的计提基础和计提比例计算确定相应的职工薪酬金额，并确认相关负债，按照受益对象计入当期损益或相关资产成本，借记“生产成本”、“制造费用”、“管理费用”等科目，贷记“应付职工薪酬”科目。一方面说按实际发生计入薪酬，一方面说“按规定提取的工会经费和职工教育经费”，请问工会经费和职工教育经费目前是据实列支还是可以计提？

回答人：chenyiwei
目前仍应采用计提的方式。参考《瑞华研究 2010 ～ 2016 汇编》之“问题1-4-11（工会经费和职工教育经费的计提问题）”。